臺灣高雄地方法院刑事判決　　　　　 100年度審訴字第2731號
公　訴　人　臺灣高雄地方法院檢察署檢察官
被　　　告　蔣定元
上列被告因毒品危害防制條例案件，經檢察官提起公訴（100 年
度毒偵字第4880號），嗣因被告於本院準備程序中就被訴事實為
有罪之陳述，本院告知被告簡式審判程序之旨，並聽取當事人之
意見後，由本院合議庭裁定改由受命法官獨任依簡式審判程序進
行，判決如下：
    主  文
蔣定元施用第一級毒品，累犯，處有期徒刑拾壹月，扣案之注射
針筒拾伍支，均沒收；又施用第二級毒品，累犯，處有期徒刑伍
月，扣案之第二級毒品甲基安非他命柒包（驗餘淨重共計零點肆
伍陸公克）暨其包裝袋柒只，均沒收銷燬之。應執行有期徒刑壹
年貳月，扣案之第二級毒品甲基安非他命柒包（驗餘淨重共計零
點肆伍陸公克）暨其包裝袋柒只，均沒收銷燬之，扣案之注射針
筒拾伍支，均沒收。
    事  實
一、蔣定元前於民國92年間，因施用毒品案件，經本院先後裁定
    送觀察、勒戒及強制戒治，於92年9 月5 日停止戒治釋放出
    所，所餘期間付保護管束，於93年3 月19日保護管束期滿未
    經撤銷而執行完畢；又於前開強制戒治執行完畢釋放後5 年
    內，再因施用毒品案件，經臺灣高等法院高雄分院以94年度
    上訴字第1009號判決各判處有期徒刑1 年、6 月，應執行有
    期徒刑1 年4 月確定；又因犯竊盜罪，經本院以94年度簡上
    字第142 號判決判處有期徒刑1 年2 月確定，上開案件嗣經
    本院以96年度聲減字第1311號裁定減刑並定應執行刑為有期
    徒刑1 年2 月15日；復因犯贓物等案件，經本院以93年度易
    字第1009號判決各判處有期徒刑3 月、8 月，應執行有期徒
    刑10確定，並與前開應執行有期徒刑1 年2 月15日部分接續
    執行，而於96年7 月16日縮刑期滿執行完畢。詎其仍不知悔
    改，基於施用第二級毒品甲基安非他命之犯意，於100 年4
    月21日4 時或5 時許，在高雄市○○區○○路116 巷1 號12
    樓，以將甲基安非他命置於玻璃球內燒烤後吸食煙霧之方式
    ，施用第二級毒品甲基安非他命1 次；復基於施用第一級毒
    品海洛因之犯意，於同日6 時許，在高雄市鳳山區大東醫院
    附近某處，以將海洛因放入針筒內加水後注射之方式，施用
    第一級毒品海洛因1 次。嗣員警於同日10時40分許，在上址
    及其所騎乘之車牌號碼830-EVA 號重型機車置物箱內執行搜
    索，當場扣得其所有之注射針筒15支、第二級毒品甲基安非
    他命7 包（驗後淨重共計0.456 公克），經徵得其同意採尿
    送驗後，結果呈嗎啡、甲基安非他命陽性反應，而查悉上情
    。
二、案經高雄市政府警察局移送臺灣高雄地方法院檢察署檢察官
    偵查起訴。
    理  由
一、本件被告蔣定元所犯並非死刑、無期徒刑、最輕本刑為3 年
    以上有徒刑之罪或高等法院管轄第一審案件，而其於準備程
    序進行中，被告先就被訴事實為有罪之陳述，經法官告知簡
    式審判程序之旨，並聽取公訴人及被告之意見後，本院認適
    宜改依簡式審判程序進行，爰依刑事訴訟法第273 條之1 第
    1 項、第284 條之1 規定，由本院合議庭以裁定由受命法官
    獨任進行簡式審判程序，合先敘明。
二、上揭事實，業據被告於本院審理時坦承不諱，並有高雄市政
    府警察局刑警大隊搜索扣押筆錄及扣押物品目錄表各1 份、
    台灣檢驗科技股份有限公司濫用藥物檢驗報告、高雄市政府
    警察局刑警大隊偵二隊六分隊100 年度偵辦毒品案件尿液採
    證代碼對照表各1 份、高雄醫學大學附設中和紀念醫院檢驗
    報告共7 紙，以及扣案之第二級毒品甲基安非他命7 小包（
    驗餘淨重共計0.456 公克）、注射針筒15支等物品在卷可佐
    ，足認被告之任意性自白與事實相符，應堪採信。綜上，本
    案事證明確，被告犯行堪以認定，應依法論罪科刑。
三、查被告前因施用毒品案件，經本院先後裁定送觀察、勒戒及
    強制戒治，於92年9 月5 日停止戒治釋放出所，所餘期間付
    保護管束，於93年3 月19日保護管束期滿未經撤銷而執行完
    畢；又於前開強制戒治執行完畢釋放後5 年內，再因施用毒
    品案件，經臺灣高等法院高雄分院以94年度上訴字第1009號
    判決各判處有期徒刑1 年、6 月，應執行有期徒刑1 年4 月
    確定等情，有臺灣高等法院被告前案紀錄表1 份在卷可按。
    是核被告所為，分別係犯毒品危害防制條例第10條第1 項之
    施用第一級毒品罪及同條例第10條第2 項之施用第二級毒品
    罪。被告施用前持有第一級毒品海洛因之低度行為，以及施
    用前、後持有第二級毒品甲基安非他命之低度行為，各為施
    用之高度行為所吸收，均不另論罪。被告所犯上開2 罪，犯
    意各別，行為互異，應予分論併罰。又被告有前揭事實欄所
    載之前科及執行紀錄，有臺灣高等法院被告前案紀錄表在卷
    可稽，其受有期徒刑之執行完畢後，5 年以內故意再犯本件
    有期徒刑以上之2 罪，均為累犯，應依刑法第47條第1 項規
    定，各加重其刑。爰審酌被告前有施用毒品之不良素行，有
    上揭前案紀錄表可查，竟不知戒除毒癮而再犯本件施用毒品
    罪，足見其戒絕毒癮之意志不堅，本不宜寬貸，惟念其施用
    毒品乃戕害自身健康，尚未直接危害他人，復審酌被告之犯
    罪手段、國中畢業之教育程度、家庭及經濟生活狀況普通，
    並考量檢察官具體求處有期徒刑1 年3 月、9 月，應執行有
    期徒刑1 年10月尚嫌過重等一切具體情狀，分別量處如主文
    所示之刑，並定其應執行之刑，以資懲儆。
四、本件扣案之晶體7 包，經送驗後確含有甲基安非他命成分（
    驗餘淨重共計0.456 公克），此有前開高雄醫學大學附設中
    和紀念醫院檢驗報告附卷可查，核屬違禁物，不問屬於犯人
    與否，自應依毒品危害防制條例第18條第1 項前段規定，沒
    收銷燬之；另裝放上開毒品之包裝袋7 只，因無法與其內毒
    品完全析離，且無析離實益，亦屬違禁物，併依毒品危害防
    制條例第18條第1 項前段，宣告沒收銷燬之。至扣案之注射
    針筒15支，或係供被告犯本件施用第一級毒品罪所用之物，
    或係供犯施用第一級毒品罪預備之物，且為被告所有，業據
    被告供述明確，爰依刑法第38條第1 項第2 款規定，宣告沒
    收。
據上論斷，應依刑事訴訟法第273 條之1 第1 項、第299 條第1
項前段，毒品危害防制條例第10條第1 項、第2 項、第18條第1
項前段，刑法第11條、第47條第1 項、第51條第5 款、第38條第
1 項第2 款，判決如主文。
本案經檢察官劉慕珊到庭執行職務。
中    華    民    國   100    年    10    月    28    日
                      刑事第十庭  法  官  陳芸珮
以上正本證明與原本無異。
如不服本判決應於收受送達後10日內向本院提出上訴書狀，並應
敘述具體理由；如未敘述上訴理由者，應於上訴期間屆滿後20日
內向本院補提理由書（均須按他造當事人之人數附繕本）「切勿
逕送上級法院」。
中    華    民    國   100    年    10    月    28    日
                                  書記官  冒佩妤
附錄本案論罪科刑法條：
毒品危害防制條例第10條：
施用第一級毒品者，處6 月以上5 年以下有期徒刑。
施用第二級毒品者，處3 年以下有期徒刑。